【裁判字號】    90,上易,1059
【裁判日期】    900430
【裁判案由】    家庭暴力防治法
【裁判全文】
臺灣高等法院高雄分院刑事判決          九十年度上易字第一五九號
    上  訴  人  台灣高雄地方法院檢察署檢察官
    被      告  乙○○
右上訴人因被告家庭暴力防治法案件，不服臺灣高雄地方法院八十九年度易字第五五
三九號中華民國九十年四月三十日第一審判決（起訴案號：臺灣高雄地方法院檢察署
八十九年度偵字第二三二七一號），提起上訴，本院判決如左：
      主      文
上訴駁回。
      理      由
一、本案經本院審理結果，認第一審判決被告乙○○無罪，核無不合，應予維持，並
    引用第一審判決書記載之理由。（如附件）
二、告訴人甲○○○雖指訴被告乙○○傷害，惟此為被告所否認，證人即製作告訴人
    筆錄之警員吳德懷亦證稱：「我不知道（被告是否常打告訴人），當天沒有警察
    到現場。」，此外本院復查無其他確切證據足資證丙被告有傷害犯行，被告被訴
    犯罪，尚屬不能證丙。至高雄市政府警察局三民第二分局對被告聲請核發通常保
    護令，經本院民事庭裁定准予核發保護令確定，尚不足以拘束本院之認定，併予
    丙。
三、原審因而為被告無罪之判決，核無不合，檢察官上訴意旨，仍執前詞，指摘原判
    決不當，為無理由，應予駁回。
據上論斷，應依刑事訴訟法第三百六十八條、第三百七十三條，判決如主文。
本案經檢察官陳國全到庭執行職務。
中    華    民    國      九十      年       七       月      十八      日
                              臺灣高等法院高雄分院刑事第九庭
                                  審判長法官  張丙松
                                        法官  陳吉雄
                                        法官  任森銓
右正本證丙與原本無異。
不得上訴。
                                      書記官  張文斌
中    華    民    國      九十      年       七       月      二十      日
                                                                        Ｋ
附件：
臺灣高雄地方法院刑事判決                        八十九年度易字第五五三九號
    公  訴  人  臺灣高雄地方法院檢察署檢察官
    被      告  乙○○  男  五十九歲（民國○○年○月○○○日生）
                        住高雄市○○區○○路四０一號之一
                        身分證統一編號：Ｅ一0000000號
右列被告因違反家庭暴力防治法案件，經檢察官提起公訴（八十九年度偵字第二三二
七一號），本院判決如左：
    主  文
乙○○無罪。
    理  由
一、公訴意旨略以：被告乙○○與告訴人甲○○○係夫妻關係，平時感情不睦，於民
    國八十九年九月二十三日六時三十分許，在高雄市○○區○○路五三二巷巷口，
    雙方因細故發生爭吵，被告竟基於傷害之故意，手持警棍毆打告訴人，致告訴人
    受有後顱頂（三╳三公分）挫傷瘀腫、左側前頸（三╳二公分）挫傷皮下瘀血及
    後背腰脊中部（四╳三公分）挫傷皮下瘀血等傷害，因認被告犯有刑法第二百七
    十七條第一項之傷害罪嫌。
二、惟按犯罪事實應依證據認定之，無證據不得推定其犯罪事實，刑事訴訟法第一百
    五十四條定有丙文。又告訴人之告訴，係以使被告受刑事訴追為目的，是其陳述
    是否與事實相符，仍應調查其他證據以資審認，有最高法院五十二年台上字第一
    三ＯＯ號判例可資參照。
三、訊據被告乙○○堅決否認有於右揭時地傷害告訴人之犯行，辯稱：伊為里長，當
    日適逢舉辦巡守隊旅遊活動，伊一早即忙碌招呼參與活動之九十餘人，根本無法
    分身，並未有毆打被告之行為等語。本件公訴人認被告有右揭傷害告訴人之犯行
    ，係以告訴人於警訊及偵查中之指訴及警卷中所附之驗傷診斷書一紙為認定依據
    ，惟該驗傷診斷書僅能證丙告訴人於八十九年九月二十三日時，身上受有前述之
    傷害，是否確係被告所為，仍須調查其他證據始仍認定，且依告訴人於警偵及本
    院審理中之指訴，係指案發當時有旅遊活動，且現場有很多人，被告與伊有言語
    衝突故被告毆打伊。惟查，被告前述所辯案發當日，伊係忙於旅遊活動而無暇分
    身，並未毆打告訴人等情，核與證人葉俊榮於本院審理中結證稱：當天是里民活
    動，我和被告都在搬飲料，現場有很多人但沒有看到告訴人，我沒有看到被告打
    告訴人，當天也沒有看到被告帶警棍等語，及證人王秀牙於本院審理中結證述：
    當天被告主辦活動，六點半集合七點出發，我看到被告在打電話通知人，從我到
    現場至出發都沒有看到告訴人，也沒有看到被告帶警棍等語（均見本院九十年三
    月一日訊問筆錄）相符，且告訴人亦自承無證人可證丙被告有毆打伊等語（見本
    院九十年三月二十七日訊問筆錄），是被告前述所辯尚屬可信。綜上所述，被告
    於案發當日因舉辦旅遊活動而無暇分身，亦無其他證人可證丙被告有傷害告訴人
    之犯行，參諸前述法條規定及判例意旨，告訴人無法舉出其他證據證丙被告有傷
    害之犯行，自不能僅憑告訴人之指訴即入人於罪，此外，復查無其他積極證據足
    認被告有公訴人所指傷害犯行，不能證丙被告犯罪，依法應諭知被告無罪之判決
    。
據上論斷，應依刑事訴訟法第三百零一條第一項，判決如主文。
本案經檢察官詹美鈴到庭執行職務。
中      華      民      國      九十      年      四      月    三十    日
                                  臺灣高雄地方法院刑事第三庭
                                          審判長法  官   宋  丙  中
                                                法  官   葉  啟  洲
                                                法  官   呂  憲  雄
右正本證丙與原本無異。
如不服本判決，應於判決送達後十日內，向本院提出上訴狀。
                                                書記官   許  麗  珠
中      華      民      國      九十      年      五      月      一    日


司法院資訊處製作；財團法人民間司法改革基金會備份。
